【裁判字號】    97,裁,1307
【裁判日期】    970215
【裁判案由】    化粧品衛生管理條例
【裁判全文】
最  高  行  政  法  院  裁  定
                                     97年度裁字第01307號
上  訴  人  永佳環球有限公司
代  表  人  甲○○
訴訟代理人  陳雅珍  律師
被 上訴 人  臺北市政府衛生局
代  表  人  邱文祥
上列當事人間化粧品衛生管理條例事件，上訴人對於中華民國96
年7月16日臺北高等行政法院96年度簡字第561號判決，提起上訴
，本院裁定如下：
    主  文
上訴駁回。
上訴審訴訟費用由上訴人負擔。
    理  由
一、按對於適用簡易程序之裁判提起上訴，須經本院之許可，其
    許可以訴訟事件所涉及之法律見解具有原則性者為限，行政
    訴訟法第235條定有明文。是當事人對於高等行政法院之簡
    易判決提起上訴時，其上訴狀或理由書對於該事件所涉及之
    法律見解具有原則性自應為相當之敘明，若未為敘明，或所
    敘明者與原則性無關，則本院自應不許可其上訴。
二、本件上訴人未經申請核准，即於「自美網」網站上（網址：
    http://www.btdiy.com/article.php/30）刊登「類肉毒桿
    菌駐顏精華液」化粧品廣告，其內容載有「…肉毒桿菌素為
    一六胜構造物質，打入人體後，因阻斷神經傳導，肌肉收
    縮減緩，而讓皺紋消失，肌膚光滑緊緻…本配方以類肉毒桿
    菌素為主劑，為改良肉毒桿菌素之新一代活性成份，其三胜
    結構，更細小的分子，改善吸收不易的問題。添加油溶性
    複合維他命與珍貴海藻，與肌膚親和力佳，可幫助對抗自由
    基、預防細胞受損、促進膠原蛋白合成，活潤肌膚色澤，呈
    現自然年輕的風貌…」，案經行政院衛生署於民國95年4月
    11日查獲後，以同年月24日衛署藥字第0950316156號函移被
    上訴人處理。嗣經被上訴人查核上訴人未經申請核准即於網
    路刊登化粧品廣告之情事屬實，審認其係違反化粧品衛生管
    理條例第24條第2項規定，乃依同條例第30條規定，以95年5
    月18日北市衛藥食字第09533518000號行政處分書，處上訴
    人新臺幣1萬元罰鍰，並命違規廣告應立即停止刊登。
三、上訴意旨略以：化粧品衛生管理條例中所稱之化粧品，係指
    調製完成之化粧品成品，並不涵蓋化粧品製造、加工所需之
    原料、配方，上訴人於網站上僅係對相關原料配方加以宣傳
    介紹，與化粧品之販售宣傳無關，詎原審法院逕以主管機關
    之函釋而為認定，實有違法律保留原則；況行政院衛生署對
    於「化粧品之原料」是否屬於化粧品衛生管理條例所稱之化
    粧品，其前後函釋見解不一，令人無所適從，實有統一解釋
    之必要性等語，無非就原審取捨證據、認定事實之職權行使
    ，指摘其為不當，並無所涉及之法律見解具有原則性之情事
    ，依首揭說明，其上訴自應不予許可，本件上訴為不合法，
    應予駁回。
四、依行政訴訟法第249條第1項前段、第104條、民事訴訟法第
    95條、第78條，裁定如主文。
中    華    民    國    97    年    2     月    15    日
                    最高行政法院第五庭
                        審判長法官  劉  鑫  楨
                              法官  侯  東  昇
                              法官  林  樹  埔
                              法官  劉  介  中
                              法官  吳  慧  娟
以  上  正  本  證  明  與  原  本  無  異
中    華    民    國    97    年    2     月    18    日
                              書記官  吳  玫  瑩


司法院資訊處製作；財團法人民間司法改革基金會備份。
